---
title: "Análisis Preeliminar de Precios en Gasolinas Grupo Costco"
author: "Rodrigo Arturo Franco Fuentes"
date: "May 29, 2020"
output: slidy_presentation
---

```{r setup, include=FALSE, cache = TRUE}
library(tidyverse)
library(lubridate)
#library(ggthemes)
 knitr::opts_chunk$set(echo = FALSE)
BCostco <- read.csv(file = "Data/Base_Costco.csv")
```

## Análisis de Gasolineras
Utilizamos datos diarios de gasolina de la CRE junto con la georeferencia de las gasolineras. Este análisis se limita  a 5 gasolineras de Costco para las que tenemos datos. Existen otras 5 gasolineras registradas para las que no tenemos datos

Tenemos tres tipos de combustible, Magnum, Premium, Diesel. 

No conocemos el valor del volumen vendido. 

Sólo venden gasolina, no hay diesel. 

```{r Precios, cache = TRUE}
#sólo cinco compañias con datos, tal vez tienen diez permisos para gasolineras que van a abrir en el futuro



```


## Hipótesis

- Se adaptan a la competencia, o mantienen un margen de utilidad.  (Análisis de variación de precio)
- 
- Bullet 3

## Slide with R Output

```{r cars, echo = TRUE}
summary(cars)
```

## Slide with Plot

```{r pressure}
plot(pressure)
```

